【裁判字號】    95,易,270
【裁判日期】    950517
【裁判案由】    
【裁判全文】
臺灣彰化地方法院刑事判決               95年度易字第270號
公  訴  人  臺灣彰化地方法院檢察署檢察官
被      告  丙○○
上列被告因竊盜案件，經檢察官提起公訴（九十四年度偵字第七
九八六號），被告於準備程序中就被訴事實為有罪之陳述，經告
知簡式審判程序之旨，並聽取公訴人、被告之意見後，由本院合
議庭裁定由受命法官獨任進行簡式審判程序，判決如下：
    主  文
丙○○共同攜帶兇器竊盜，累犯，處有期徒刑捌月。扣案之鐵剪
接鋁製伸縮棒壹支沒收。
    犯罪事實
一、丙○○（原名為蕭曜明）前曾有違反肅清煙毒條例、槍砲彈
    藥刀械管制條例等前科，又因違反毒品危害防制條例案件，
    於民國九十二年五月三十日，經本院以九十二年度訴字第四
    七五號判決判處有期徒刑九月確定，復因違反毒品危害防制
    條例案件，於九十二年八月二十八日，經本院以九十二年度
    易字第八一六號判決判處有期徒刑五月確定，上開二罪嗣經
    裁定合併定其應執行之刑為有期徒刑一年一月確定，經送監
    執行於九十四年二月八日因縮刑期滿執行完畢，並於翌日即
    九十四年二月九日出監，猶不思悔改，詎僅因缺錢可供花用
    ，竟基於意圖為自己不法所有之犯意，夥同亦有意圖為自己
    不法所有之犯意之乙○○（另案由臺灣雲林地方法院審理中
    ）於九十四年十月三日下午八時三十分許，由丙○○駕駛車
    牌號碼ＯＫ－三八０三號自小客車搭載乙○○同行，迨車行
    至彰化縣田尾鄉海豐村舊濁水溪堤岸產業道路旁，再由乙○
    ○攜帶屬其所有客觀上足以危害他人生命、身體安全之可供
    作兇器使用之鐵剪接鋁製伸縮棒一支，剪斷竊取屬臺灣電力
    公司所有之電纜線三條，合計共長約一百三十八點六公尺【
    約值新臺幣（下同）二千五百元，規格為ＰＶＣ風雨線二十
    二平方公厘，總重為二十八公斤】，並由丙○○負責在一旁
    把風及收取剪下之電纜線，再將捆妥之電纜線搬上所駕駛之
    車牌號碼ＯＫ－三八０三號自小客車之後行李廂內放置。嗣
    於九十四年十月三日晚間十一時許，經埋伏之巡邏員警當場
    查獲丙○○，並自車牌號碼ＯＫ－三八０三號自小客車之後
    行李廂內起出上開遭竊之電纜線三條（合計共長約一百三十
    八點六公尺，業已由臺灣電力公司領回），另扣得供竊盜所
    用之鐵剪接鋁製伸縮棒一支，乙○○見狀則趁機逃逸。
二、案經彰化縣警察局北斗分局報請臺灣彰化地方法院檢察署檢
    察官偵查起訴。
    理  由
一、上揭犯罪事實業據被告丙○○於本院審理時坦承不諱，核與
    被害人臺灣電力公司之值班人員甲○○於警訊時所指述之失
    竊情節相符，並有贓物認領保管單一紙、查獲現場及扣案物
    品照片共六幀等附卷可參，足認被告之自白核與事實相符，
    足堪採信。又被告與共犯乙○○二人所持以供行竊所用之鐵
    剪接鋁製伸縮棒一支係屬鐵器，在客觀上已足以對他人之生
    命、身體（如頸部、眼睛等）構成威脅，而具有危險性，自
    係屬兇器無誤。另被告於本院審理時亦坦承係因缺錢花用才
    會偷電纜線要拿去賣等語（詳見本院九十五年五月三日審判
    筆錄），顯見被告丙○○有為自己不法所有之意圖甚明。至
    共犯乙○○雖於警訊中矢口否認有與被告丙○○共同為本件
    攜帶兇器竊盜之犯行，惟本件被告丙○○於檢察官九十四年
    十月二十五日訊問時亦同意以證人身分具結，並陳述乙○○
    如何共同為本件竊盜之犯行（詳見臺灣彰化地方法院檢察署
    九十四年度偵字第七九八六號偵查卷第三十五頁、第三十六
    頁），衡情被告自警、偵訊起原即坦承本件竊盜犯行，實無
    對乙○○故為設詞誣陷，而使自己另陷觸犯偽證罪之必要，
    益徵乙○○確有參與本件攜帶兇器竊盜之犯行無誤，本件事
    證明確，被告犯行洵堪認定。
二、按刑法第三百二十一條第一項第三款之攜帶兇器竊盜罪，係
    以行為人攜帶兇器竊盜為其加重條件，此所謂兇器，其種類
    並無限制，凡客觀上足對人之生命、身體、安全構成威脅，
    具有危險性之兇器均屬之，且祇須行竊時攜帶此種具有危險
    性之兇器為已足，並不以攜帶之初有行兇之意圖為必要（最
    高法院七十九年度台上字第五二五三號判例要旨可供參照）
    ；另按兇器不論係於未行竊前即攜帶持有或在竊盜現場臨時
    持以行竊，均應論以攜帶兇器竊盜【七十五年十一月二十五
    日（七五）廳刑一字第九九五號函研究意見參見】。故核被
    告丙○○所為，係犯刑法第三百二十一條第一項第三款之攜
    帶兇器竊盜罪。被告丙○○與乙○○二人就本件攜帶兇器竊
    盜之犯行，有犯意聯絡及行為分擔，為共同正犯。末查被告
    前曾因違反毒品危害防制條例案件，於九十二年五月三十日
    ，經本院以九十二年度訴字第四七五號判決判處有期徒刑九
    月確定，復因違反毒品危害防制條例案件，於九十二年八月
    二十八日，經本院以九十二年度易字第八一六號判決判處有
    期徒刑五月確定，上開二罪嗣經裁定合併定其應執行之刑為
    有期徒刑一年一月確定，經送監執行於九十四年二月八日因
    縮刑期滿執行完畢，並於翌日即九十四年二月九日出監，有
    臺灣彰化地方法院檢察署刑案資料查註紀錄表、臺灣高等法
    院被告前案紀錄表及臺灣高等法院在監在押全國紀錄表各一
    份附卷可稽，被告前受有期徒刑執行完畢，於五年以內再犯
    本件有期徒刑以上之罪，為累犯，應依刑法第四十七條規定
    加重其刑。爰審酌被告之平日素行、犯罪之動機與目的均僅
    為貪圖一時之小利、行竊之手段、所竊得之財物（指電纜線
    ）雖非屬高價值之物、惟對社會治安、經濟所生危害之程度
    甚巨及犯罪後坦承犯行態度尚屬良好，惟尚未與被害人達成
    和解賠償損害等一切情狀，量處如主文所示之刑，以資懲儆
    。
三、再按刑法第三十八條第三項係規定「犯人」所有供犯罪所用
    之物，得宣告沒收，並非規定屬「被告」所有之物，始得宣
    告沒收，而共同正犯於意思聯絡範圍內，組成一共犯團體，
    團體中之任何成員均為「犯人」，供犯罪所用之物，只要屬
    於「犯人」所有，均得宣告沒收，不以必屬於本件被告所有
    者為限（參照最高法院九十二年度臺上字第七八七號判決）
    ，此即刑法學理上「共犯連帶沒收」理論，準此，數人共同
    犯罪之情形時，就因犯罪依法沒收之物，不論究係為共犯何
    人所有，就各共犯之判決均應宣告沒收之從刑；查本件扣案
    之鐵剪接鋁製伸縮棒一支係共犯乙○○所有，且係供被告與
    共犯乙○○二人犯本件竊盜之用，業據被告供認在卷（詳見
    本院九十五年五月三日審判筆錄），是扣案之鐵剪接鋁製伸
    縮棒一支，既係共犯乙○○所有，且係供本件犯罪所用之物
    ，揆諸前揭說明意旨，本院自應依刑法第三十八條第一項第
    二款之規定，就扣案之鐵剪接鋁製伸縮棒一支為沒收之諭知
    。
據上論斷，應依刑事訴訟法第二百七十三條之一第一項、第二百
九十九條第一項前段，刑法第二十八條、第三百二十一條第一項
第三款、第四十七條、第三十八條第一項第二款，判決如主文。
本案經檢察官洪英丰到庭執行職務。
中    華    民    國  九十五  年    五    月    十七  日
                  刑事第二庭    法  官  許旭聖
以上正本證明與原本無異。
如不服本判決，應於判決送達後十日內，向本院提出上訴狀（須
附繕本），上訴於臺灣高等法院臺中分院。
中    華    民    國  九十五  年    五    月    十七  日
                                書記官  黃幼華
附錄本案論罪科刑法條：
刑法第三百二十一條：
犯竊盜罪而有左列情形之一者，處六月以上五年以下有期徒刑：
一、於夜間侵入住宅或有人居住之建築物、船艦，或隱匿其內而
    犯之者。
二、毀越門扇、牆垣或其他安全設備而犯之者。
三、攜帶兇器而犯之者。
四、結夥三人以上而犯之者。
五、乘火災、水災或其他災害之際而犯之者。
六、在車站或埠頭而犯之者。
前項之未遂犯，罰之。


司法院資訊處製作；財團法人民間司法改革基金會備份。
